【裁判字號】    90,易緝,193
【裁判日期】    901017
【裁判案由】    妨害秩序
【裁判全文】
臺灣板橋地方法院刑事判決                          九十年度易緝字第一九三號
    公  訴  人  臺灣板橋地方法院檢察署檢察官
    被      告  甲○○
右列被告因妨害秩序案件，經檢察官提起公訴 (八十九年度偵字第二一五五０號)，
本院判決如左：
    主  文
甲○○連續以文字公然煽惑他人犯罪，累犯，處有期徒刑柒月。
扣案之「六合彩」明牌貳拾玖張、牌支講解走勢表肆張均沒收。
    事  實
一、甲○○有多次妨害秩序前科，最後一次於民國八十六年一月間，經本院判處有期
    徒刑六月確定，於八十六年七月二十九日易科罰金執行完畢，仍不知悔悟，竟基
    於概括之犯意，自八十九年十一月十三日起，先後多次在臺北縣三重市○○○○
    道上之萬善同廣場之公眾得出入之場所，以每張新臺幣（下同）一百元之價格販
    售或無償贈送俗稱「六合彩」明牌即中獎號碼預測單及牌支講解走勢表，予不特
    定人簽賭「六合彩」，而公然以文字煽惑他人犯罪，嗣於八十九年十一月十五日
    十三時三十分許，在上址為警當場查獲，並扣得其所有供犯罪所用之「六合彩」
    明牌二十九張、牌支講解走勢表四張。
二、案經臺北縣警察局三重分局報請臺灣板橋地方法院檢察署檢察官偵查起訴。
    理  由
一、訊據被告甲○○矢口否認有何前揭犯行，辯稱：為警查獲當日袋內之明牌及走勢
    表確為伊所有，伊均放置於袋中，本打算在現場販賣，惟未及售出，警察就將伊
    查獲云云。然查，右揭事實，業據被告甲○○於警訊中坦承不諱，並有扣案之「
    六合彩」明牌二十九張、牌支講解走勢表四張附卷可資佐證，並據證人即查獲警
    員鍾明峰於本院審理中到庭證稱：「當天伊等巡邏至萬善同樹下，到現場時，伊
    與渠約距離一段約十公尺左右，有一群人圍著被告，突然有人高喊警察，大家就
    散開了，只有被告在現場，伊看到被告將桌上的紙張收起來，抱在身上，轉身要
    離開，正好伊站在被告的身後，就與被告面對面，被告看到伊時，立刻把身上所
    抱的東西往旁邊丟，伊即將丟掉的東西撿起來，即扣案的六合彩明牌，被告當時
    先說在該處與人喝酒，但是伊告訴他，他在場經過伊都看的很清楚，被告當天有
    說還沒有賣出去，但有說星期一有賣出去一份」等語明確，則被告公然以文字煽
    惑他人犯罪犯行，已臻明確，所辯顯係卸免刑責之詞，不足採信。從而事證明確
    ，被告犯行足堪認定，應予依法論處。
二、核被告甲○○所為，係犯刑法第一百五十三條第一款之罪，其先後多次犯行，時
    間緊接，犯罪構成要件相同，顯係基於概括犯意為之，應依連續犯之規定論以一
    罪，並依法加重其刑。又查被告於八十六年一月間因犯妨害秩序罪，經本院判處
    有期徒刑六月確定，於八十六年七月二十九日易科罰金執行完畢，此有臺灣高等
    法院檢察署刑案紀錄簡覆表在卷可稽，其於五年之內，再犯本件有期徒刑以上之
    罪，係屬累犯，應依刑法第四十七條之規定遞加重其刑。爰審酌被告有多次妨害
    秩序前科（此有前開刑事紀錄簡覆表在卷可稽）及其犯罪之動機、目的、對社會
    賭風之助長、犯罪後之態度等一切情狀，量處如主文所示之刑，以示懲儆。扣案
    之「六合彩」明牌二十九張、牌支講解走勢表四張係被告犯罪所用之物，且為其
    所有，業據被告自承在卷，應併依法宣告沒收。
據上論斷，應依刑事訴訟法第二百九十九條第一項前段，刑法第五十六條、第一百五
十三條第一款、第四十七條、第三十八條第一項第二款，罰金罰鍰提高標準條例第一
一條前段，判決如主文。
本案經檢察官葉志飛到庭執行職務。
中      華      民      國    九十      年      十      月     十七     日
                                      臺灣板橋地方法院刑事第六庭
                                          法  官  徐   蘭   萍
右正本證明與原本無異
如不服本判決應於送達後十日內向本院提出上訴狀
                                          書記官  莊   川   億
中      華      民      國    九十      年      十      月     十七     日
附錄本案論罪科刑法條全文：
刑法第一百五十三條
以文字、圖畫演說或他法，公然為左列行為之一者，處二年以下有期徒刑，拘役或一
千元以下罰金：
一、煽惑他人犯罪者。
二、煽惑他人違背法令，或抗拒合法之命令者。


司法院資訊處製作；財團法人民間司法改革基金會備份。
